臺灣基隆地方法院刑事判決　　　　　　　100年度訴字第615號
公　訴　人　臺灣基隆地方法院檢察署檢察官
被　　　告　蔡文旗
上列被告因違反毒品危害防制條例案件，經檢察官提起公訴（10
0 年度毒偵字第1607號），並經本院合議庭裁定改行簡式審判程
序，判決如下：
    主  文
蔡文旗施用第一級毒品，累犯，處有期徒刑捌月。
    犯罪事實及理由
一、犯罪事實：
    引用檢察官起訴書犯罪事實欄之記載（如附件），並將標題
    二第3 行之「注射針筒」更正為「針筒注射」。
二、證據名稱：
    引用檢察官起訴書證據並所犯法條欄標題一證據清單之記載
    （如附件），另補充「被告蔡文旗於本院準備程序及審理時
    所為自白」及「臺灣高等法院被告前案紀錄表」。
三、量刑理由：
    審酌被告施用毒品本屬自戕行為，未對他人法益造成明顯而
    立即之危害，犯後坦承犯行，節省司法資源，態度良好，惟
    其前有因施用毒品受觀察勒戒、強制戒治處分及刑罰執行之
    紀錄，最近一次施用第一級毒品案件已經法院判處有期徒刑
    8 月確定（臺灣高等法院被告前案紀錄表參照），且係於前
    案執行完畢後2 個月內又犯本案，可見意志力薄弱，未能徹
    底戒絕毒品，仍有必要科以相當程度之刑罰，兼衡被告犯罪
    之動機、前科素行，國中畢業學歷之智識程度，業工、未婚
    之生活狀況等一切情狀，量處如主文所示之刑。
四、應適用之法條：
  (一)刑事訴訟法第273 條之1 第1 項、第299 條第1 項前段、第
    310 條之2 、第454 條。
  (二)毒品危害防制條例第10條第1 項。
  (三)刑法第11條前段、第47條第1 項。
五、本判決書係依刑事訴訟法第310 條之2 準用同法第454 條第
    1 、2 項製作，僅記載當事人欄、主文、犯罪事實、證據名
    稱、應適用之法條，犯罪事實及證據部分並得引用檢察官起
    訴書之記載。
本案經檢察官黃佳權到庭執行職務。
中    華    民    國   100    年    9     月    30    日
                  刑事第二庭  法  官  羅貞元
以上正本證明與原本無異。
如不服本判決應於收受送達後10日內向本院提出上訴書狀，並應
敘述具體理由；其未敘述上訴理由者，應於上訴期間屆滿後20日
內向本院補提理由書(均須按他造當事人之人數附繕本)「切勿逕
送上級法院」。
中    華    民    國   100    年    9     月    30    日
                              書記官  陳永祥
附錄論罪法條：
毒品危害防制條例第10條
施用第一級毒品者，處 6 月以上 5 年以下有期徒刑。
施用第二級毒品者，處 3 年以下有期徒刑。
附件：
臺灣基隆地方法院檢察署檢察官起訴書
                                   100年度毒偵字第1607號
    被      告  蔡文旗  男  30歲（民國○○年○○月○日生）
                        住基隆市○○路212巷23弄28號
                        國民身分證統一編號：Ｚ000000000號
上列被告因違反毒品危害防制條例案件，業經偵查終結，認為應
提起公訴，茲將犯罪事實及證據並所犯法條敘述如下：
        犯罪事實
一、蔡文旗前因施用毒品案件，經觀察、勒戒後，認有繼續施用
    毒品之傾向，經依臺灣士林地方法院裁定令入戒治處所施以
    強制戒治，已於民國95年8月15日強制戒治執行完畢釋放出
    所，並由臺灣士林地方法院檢察署檢察官以95年度戒毒偵字
    第42號為不起訴處分確定。復因施用毒品案件，經臺灣基隆
    地方法院先後以96年度訴字第714號、96年度訴字第885號、
    97年度訴字第368號、98年度訴字第895號及98年度訴字第10
    57號判決各判處有期徒刑7月、7月、7月、8月及8月確定，
    經接續執行，甫於100年5月22日縮刑期滿執行完畢。
二、蔡文旗係列管之毒品人口，詎其仍不思悔改，復基於施用第
    一級毒品海洛因（下稱海洛因）之犯意，於100年7月1日上
    午11時許，在基隆市○○路212巷23弄28號，以注射針筒方
    式，施用海洛因1次。嗣於100年7月3日下午2時許，在基隆
    市安樂國中門口，為警通知採尿送驗，結果係呈嗎啡及可待
    因之陽性反應，始悉上情。
三、案經基隆市警察局第四分局報告偵辦。
        證據並所犯法條
一、證據清單及待證事實
┌──┬───────────┬───────────┐
│編號│證    據    名    稱  │  待  證   事   實    │
├──┼───────────┼───────────┤
│ 一 │被告蔡文旗於偵查中之自│坦承上揭施用海洛因之犯│
│    │白。                  │嫌。                  │
├──┼───────────┼───────────┤
│ 二 │1.臺灣檢驗科技股份有限│被告於100年7月3日下午 │
│    │  公司100年7月11日濫用│時5分為警所採集之尿液 │
│    │  藥物檢驗報告1份。   │檢體，經送驗結果呈嗎啡│
│    │2.基隆市警察局第四分局│及可待因陽性反應，證明│
│    │  列管毒品人口尿液檢體│被告確有施用海洛因之事│
│    │  採集送驗紀錄表1紙。 │實。                  │
├──┼───────────┼───────────┤
│ 三 │1.刑案資料查註紀錄表1 │證明被告於95年8月15日 │
│    │  份。                │強制戒治執行完畢釋放後│
│    │2.全國施用毒品案件紀錄│5年內，多次再犯施用毒 │
│    │  表1份。             │品案件，為法院判決有罪│
│    │3.法務部全國檢察官線上│確定後，再犯本件施用毒│
│    │  查詢刑案人犯在監所最│品案件之事實。        │
│    │  新資料報表1份。     │                      │
└──┴───────────┴───────────┘
二、核被告所為，係犯毒品危害防制條例第10條第1項之施用第
    一級毒品罪嫌。又被告曾受有期徒刑執行完畢，有本署刑案
    資料查註紀錄表在卷可參，其於5年以內故意再犯本件有期
    徒刑以上之罪，為累犯，請依刑法第47條第1項規定加重其
    刑。
三、依毒品危害防制條例第23條第2項、刑事訴訟法第251條第1
    項提起公訴。
    此  致
臺灣基隆地方法院
中    華    民    國   100    年    8     月    18    日
                              檢察官  李  豫  雙
本件正本證明與原本無異
中    華    民    國   100    年    8     月    29    日
                              書記官  洪  欣  悅
附錄所犯法條
毒品危害防制條例第10條第1項
施用第一級毒品者，處 6 月以上 5 年以下有期徒刑。